【裁判字號】    97,中簡上,1142
【裁判日期】    980226
【裁判案由】    家庭暴力防治法之傷害
【裁判全文】
臺灣臺中地方法院刑事判決  九十七年度中簡上字第一一四二號
上  訴  人
即  被  告  丙○○
上列上訴人即被告因家庭暴力防治法之傷害案件，不服本院臺中
簡易庭九十七年度中簡字第二四五八號中華民國九十七年九月三
十日第一審簡易判決（聲請案號：臺灣臺中地方法院檢察署九十
七年度偵字第六八五二號），提起上訴，本院管轄之第二審合議
庭判決如下：
    主    文
上訴駁回。
    犯罪事實
一、丙○○前為乙○○（所涉家庭暴力防治法之普通傷害犯行，
    已由本院臺中簡易庭於民國九十七年九月三十日，以九十七
    年度中簡字第二四五八號判處拘役三十日，得易科罰金在案
    ）之配偶（已於九十七年九月間辦理離婚登記），與乙○○
    具有家庭暴力防治法第三條第一款所定之家庭成員關係。其
    於九十六年十二月十八日上午八時許，在其位於臺中市○區
    ○○○街一五八號住處三樓房間內，與乙○○因故發生口角
    ，詎竟基於普通傷害之單一接續犯意，出手毆打乙○○之左
    臉頰一下，並將乙○○壓倒在地上，抓住乙○○之雙臂，雙
    方乃因互相拉扯而互為傷害，使乙○○因此受有右上眼皮擦
    傷、左手臂、右手第二、四手指擦傷、胸部、右上臂、頸部
    疼痛等傷害。旋因乙○○撥打一一九電話求救，經警到場處
    理，並由乙○○於九十七年三月十四日向臺灣臺中地方法院
    檢察署具狀提出告訴而查獲。
二、案經乙○○訴請臺灣臺中地方法院檢察署檢察官偵查後聲請
    簡易判決處刑。
    理    由
一、本件上訴人即被告（下稱被告）丙○○於本院準備程序時，
    以告訴人乙○○於偵查中提出之林新醫院診斷證明書（見九
    十七年度他字第九七七號卷第十五頁），因其開立日期（九
    十六年十二月十七日）在診療日期（同年十二月十八日）之
    前，乃認上開診斷證明書並不具有證據能力；然告訴人乙○
    ○確係於九十六年十二月十八日前往林新醫院診療，該診斷
    證明書之開立日期載為同年十二月十七日係屬筆誤一節，有
    林新醫院九十八年一月十三日林醫仁字第０九八０００００
    一七號函一件在卷可憑（見本院卷第二七頁，該函文依刑事
    訴訟法第一百五十九條之五第二項之規定，具有證據能力）
    ，上開林新醫院診斷證明書雖係審判外之書面陳述，然本院
    審酌其作成之情況，乃醫院醫師本於專業診療所作成，具有
    相當之中立性，且與本案被告之普通傷害犯行具有相當關聯
    性，其開立日期係屬誤載復經林新醫院函敘甚明，又查無其
    他顯有不可信之情況，前揭診斷證明書，依刑事訴訟法第一
    百五十九條之四第二款之規定，自具有證據能力。至以下其
    餘所引用被告以外之人於審判外之言詞或書面陳述，業經公
    訴人及被告於本院準備程序明示同意作為證據，且經本院於
    審理時當庭直接提示而為合法之調查，公訴人及被告均未於
    言詞辯論終結前聲明異議，本院審酌前開證據作成之狀況，
    並無非法或不當取證之情事，且亦無顯不可信之情況，故認
    為適當而得以作為證據，是前開證據依刑事訴訟法第一百五
    十九條之五之規定，均具有證據能力。
二、訊據被告固坦認有於九十六年十二月十八日上午八時許，在
    其位於臺中市○區○○○街一五八號住處三樓房間內，與當
    時仍為其配偶之告訴人乙○○因故發生口角，雙方並有肢體
    衝突等情不諱，然矢口否認有何傷害之犯行，辯稱：案發當
    時係告訴人乙○○出手毆打伊，且其與告訴人乙○○拉扯並
    不會導致告訴人乙○○受傷，又當日係伊報警處理，足認其
    係被害人，伊並無傷害告訴人乙○○之犯行云云。惟查：上
    揭被告傷害告訴人乙○○之事實，已據證人即告訴人乙○○
    於本院審理時到庭證述綦詳（見本院卷第三六頁反面至三七
    頁反面）；徵以被告於本院準備程序及審理時均坦認案發當
    時確有與告訴人乙○○發生肢體衝突、互相拉扯而倒地等語
    （見本院卷第二四頁反面、第三八頁反面、第三九頁），及
    依上開林新醫院診斷證明書（見九十七年度他字第九七七號
    卷第十五頁）、被告於偵查中提出之行政院衛生署臺中醫院
    診斷證明書（見九十七年度他字第九七七號卷第三頁）所載
    ，告訴人乙○○係受有右上眼皮擦傷、左手臂、右手第二、
    四手指擦傷、胸部、右上臂、頸部疼痛等傷害，被告則係受
    有右頸部、右耳後、左手多處擦傷瘀腫之傷害，告訴人乙○
    ○及被告之傷勢位置均在身體之上半部及手部，又證人即在
    警局內處理本案之員警郭志郎於偵訊時證稱：「當天我們接
    到一一０通報，當時我們是派請巡邏員警到現場，之後雙方
    都有一同回派出所協調，．．．當時雙方傷勢都不嚴重也不
    明顯，男方的脖子只有紅紅的抓痕，但是並沒有破皮」等語
    （見九十七年度偵字第一三五七七號卷第五頁），足認證人
    即告訴人乙○○於本院審理時證稱：其遭被告毆打左臉頰一
    下後，被告即將其壓倒在地上，被告雙手抓其手臂，其為掙
    扎起身，亦以手抓被告之脖子等處而互相拉扯、傷害等語【
    見本院卷第三六頁反面至第三七頁反面，及證人即告訴人乙
    ○○於本院審理作證時確認其於本院準備程序所陳（即本院
    卷第二五頁正、反面）均屬實在】，並非虛妄而足以採信。
    再依臺中市消防局九十七年四月八日消指字第０九七０００
    四０一二號函附之「臺中市一一九案件記錄表」、「九十六
    年十二月十八日臺中市○區○○○街一五八號受傷救護案通
    話內容紀錄」（見九十七年度他字第九七七號卷第二七、二
    八、三十頁），前開「臺中市一一九案件記錄表」報案人姓
    名欄記載「拒留〈小姐〉」，且依前開通話紀錄內容顯示「
    值班：消防局你好，有沒有什麼需要服務？報案人：五權一
    街一五八號先生打老婆，快點來我全身是血。值班：好，小
    姐妳貴姓？（報案人未回答即掛斷電話）」之內容，證人即
    告訴人乙○○於本院審理時證稱：案發後係其撥打一一九報
    案請求警方前來處理等語（見本院卷第三七頁反面），亦足
    採信；衡以倘被告並無毆打告訴人乙○○，而係告訴人乙○
    ○單方傷害被告，告訴人乙○○自無撥打電話報警請求警方
    前來以自曝犯行之理，被告辯稱：伊並無傷害告訴人乙○○
    之行為云云，顯係事後卸責之詞，委無可信，本件事證明確
    ，被告犯行洵足認定。
三、核被告所為，係犯刑法第二百七十七條第一項之普通傷害罪
    ，並屬家庭暴力防治法第二條第二款之家庭暴力罪。又被告
    先、後多次之傷害行為，係利用同一機會，在密切接近之時
    、地，就同一犯罪構成事實，本於單一犯意而接續進行，以
    實現一犯罪構成要件之單一行為，係屬接續犯，應僅論以一
    普通傷害罪。
四、原審以被告上揭普通傷害犯行之事證明確，依刑事訴訟法第
    四百四十九條第一項前段、第四百五十四條第二項，刑法第
    二百七十七條第一項、第四十一條第一項前段，刑法施行法
    第一條之一，判處被告拘役三十日，如易科罰金，以新臺幣
    一千元折算一日，其認事用法均無不當，量刑亦稱妥適。被
    告以其亦遭告訴人乙○○毆打而為被害人，且質疑告訴人乙
    ○○於偵查中所提出之林新醫院診斷證明書之開立日期，係
    在診療日期之前而屬虛假為由，提起上訴，經核均無理由（
    本院之認定均已詳述如前），應予駁回。
據上論斷，應依刑事訴訟法第四百五十五條之一第一項、第三項
、第三百六十八條，判決如主文。
本案經檢察官甲○○到庭執行職務
中    華    民    國    98    年    2     月    26    日
                  刑事第十庭    審判長法  官  李雅俐
                                      法  官  王世華
                                      法  官  蔡美華
以上正本證明與原本無異。
本件不得上訴。
                                      書記官  莊金屏
中    華    民    國    98    年    2     月    26    日
附錄論罪科刑法條：
中華民國刑法第二百七十七條第一項：
傷害人之身體或健康者，處三年以下有期徒刑、拘役或一千元以
下罰金。


司法院資訊處製作；財團法人民間司法改革基金會備份。
